【裁判字號】    98,易緝,88
【裁判日期】    980319
【裁判案由】    竊盜等
【裁判全文】
臺灣臺中地方法院刑事判決              98年度易緝字第88號
公  訴  人  臺灣臺中地方法院檢察署檢察官
被      告  甲○○
                    (現於內政部警政署保安警察第五總隊服
上列被告因竊盜等案件，經檢察官提起公訴（96年度偵字第2061
7號），本院判決如下：
    主    文
甲○○共同竊盜，處有期徒刑陸月，如易科罰金以新臺幣貳仟元
折算壹日。
    犯罪事實
一、甲○○前於民國95年間因犯竊盜罪，經本院豐原簡易庭於96
    年4月24日以96年度豐簡字第220號判處拘役40日及有期徒刑
    2月 (嗣甲○○提起上訴後經本院於96年12月11日以96年度
    豐簡上字第483號，判處拘役40日減為拘役20日及有期徒刑
    2月減為1月，緩刑2年確定)。詎猶不知悛悔警惕，復意圖為
    自己不法之所有，於96年6月30日晚上8時許，在臺中市○○
    區○○街259巷1號前，見乙○○ (現改名為黃隆偉，下仍稱
    乙○○)所有車牌號碼為6237-HQ號之喜美自用小客車與其使
    用之自用小客車同款，竟以不詳方法 (無積極證據足認係攜
    帶兇器為之)破壞上開自用小客車之副駕駛座車門門鎖及車
    窗玻璃後侵入車內並以不詳方法 (無積極證據足認係攜帶兇
    器為之)發動電門欲竊取之，惟因該車無法發動，甲○○乃
    以電話通知陳昭廷 (已先行審結，現由臺灣高等法院臺中分
    院審理中)駕駛自用小客車至現場幫忙接電以發動引擎，而
    陳昭廷明知上開自用小客車並非甲○○所有，竟為貪圖陳昭
    廷應允之新臺幣 (下同)200 元報酬，予以應允，並即與甲
    ○○共同基於意圖為自己不法所有之犯意聯絡，由陳昭廷先
    向臺中市○○區○○路180巷50弄10號其住處樓下之管理室
    借得接電用之電瓶跨接線，再駕駛其車號4430-SF號之自用
    小客車至上址，由陳昭廷負責連接2車之電瓶，甲○○則負
    責在乙○○之上開自用小客車內發動電門，俟該車因此發動
    後甲○○即開始駕駛該車離開現場，陳昭廷則駕駛其車號
    4430-SF號自用小客車尾隨，以使甲○○駕駛之贓車移動一
    些距離而再度熄火時能繼續以接電方式發動贓車，嗣經渠2
    人以此方式接續接電發動車輛約4、5次，甲○○所駛之贓車
    已可正常行駛後，甲○○即給付200元予陳昭廷並駕駛贓車
    離開。甲○○旋即將該贓車駛至不詳地點，以不詳之工具，
    將車上之音響1組、駕駛座椅1個、排氣管1個、電腦板1組、
    喇叭3個、前後保險桿之下巴各1個、後行李箱之門鎖、T字
    扳手、活動扳手、鉗子、手電筒各1個等物等物拆下，甲○
    ○再將車號6237-HQ號自小客車棄置在臺中縣大雅鄉○○村
    ○○路○段26巷口，足以生損害於乙○○。嗣於96年7月1日
    上午9時30分許，乙○○之姐黃思榕發現遭竊乃報警處理，
    陳昭廷知悉事跡敗露後，乃通知甲○○歸還拆下之物品，甲
    ○○始將其中之駕駛座椅、後保險桿下巴、T字扳手、鉗子
    、手電筒各1個帶回陳昭廷居住地之管理室，通知乙○○前
    往領取，而查獲上情。
二、案經臺中市警察局第五分局報告臺灣臺中地方法院檢察署檢
    察官偵查起訴。
    理    由
壹、證據能力部分：
    被告以外之人於審判外之陳述，雖不符前4條之規定，而經
    當事人於審判程序同意作為證據，法院審酌該言詞陳述或書
    面陳述作成時之情況，認為適當者，亦得為證據；當事人、
    代理人或辯護人於法院調查證據時，知有第159條第1項不得
    為證據之情形，而未於言詞辯論終結前聲明異議者，視為有
    前項之同意，刑事訴訟法第159條之5定有明文。本案下列引
    為證據之證人陳述及書證，被告及檢察官於本院審理中均不
    爭執其證據能力，且以之作為證據並無不當，依上揭法條之
    規定，自均有證據能力。
貳、實體部分：
一、訊據被告甲○○矢口否認上揭犯罪事實，辯稱略以：案發當
    時伊在衛豐保全公司上班，伊並無上開竊盜犯行云云。惟查
    ：
(一)、上揭犯罪事實，除共同正犯陳昭廷主觀上確實知悉被告甲
      ○○係在行竊上開車輛而具有共同行竊之犯意聯絡及行竊
      當時陳昭廷確實有持電線接電之行為等節外，餘均據證人
      即共同正犯陳昭廷於警詢中證述綦詳，核與證人乙○○於
      警詢及偵審中；證人陳嘉慧、葉春華於審理中結證情節相
      符，並有警察職務報告、贓物認領保管收據、照片、甲○
      ○打卡單、電話通聯紀錄、監視器翻拍照片、本院法官助
      理整理之譯文等件在卷可稽，復有錄音光碟1片在卷可按
      ，且經本院當庭勘驗該片錄音光碟結果，錄音對話內容確
      與本院法官助理整理之譯文 (見本院卷第55至56頁)相符
      ，亦有本院審判筆錄在卷可憑 (見本院97年10月9日審判
      筆錄第3頁)，已足認定。被告甲○○雖以前詞置辯。然查
      ：
1、被告甲○○於警詢中先係辯稱：伊之前曾見過6237-HQ號自小
   客車，但不知是何人在使用，因為陳昭廷說要買該部車，伊
   有打電話予車主詢問過買賣事宜，所以伊確定有見過該部車
   輛云云(見警卷第5頁)；嗣於偵查中辯稱：96年6月30日伊係
   從下午3、4時許開始上班到凌晨3、4時許，當天伊上班時手
   機是關機狀態，下班後才有與陳昭廷聯絡，「伊跟陳昭廷沒
   有很熟」，平時沒有委託陳昭廷接電。96年7月12日伊有跟陳
   昭廷講過本件竊盜案，並叫陳昭廷照實講，但沒有說要找人
   來擔這件竊盜罪云云 (見偵卷第16頁)；嗣於97年8月13日審
   理中，證人乙○○到庭結證表示上開車輛遭竊之前有人打電
   話表示要買該部車輛，但沒有談成等語後，被告甲○○竟當
   庭辯稱：不是伊打電話說要買車，伊不知道是誰打的云云，
   並直承如譯文所示：不要跟警察說，等我找到人頭後再說吧
   等語是伊所述無誤，惟仍辯稱：因為陳昭廷要伊幫他找人頭
   ，且乙○○的車是伊與陳昭廷一起拆的，伊才表示要幫忙找
   人頭擔罪云云 (見本院上開刑事卷第51頁背面至52頁)；嗣於
   98 年3月3日審理中復辯稱：「 (96年6月30日上班時間？)我
   上的是晚上7點到把事情做完才下班，有過晚上12點。」、「
   (96年6、7月間你有無使用轎車？)有，車號3651-ＮＤ，是我
   的車，『廠牌是喜美Ｋ6』，是黑色，除了此臺外，沒有其他
   車。」、「 (是否曾經打電話向本案車輛失主問過要買該輛
   車子事宜？)有，我是用0000000000號這支電話打的，打的時
   間約96年6月中某日晚上，但用這支電話打之前，也有用陳昭
   廷的電話打給被害人，打的時間忘記了，約在96年6月中，與
   後來打的時間約隔1個星期。」、「 (為何打電話給車主？)
   陳昭廷說那輛車停在那邊很久，車子上面有電話，叫我打電
   話問車主要不要賣，因為我之前從事行業與汽車有關，我是
   在96年4月之前從事汽車材料送貨，我做了約半年，...。」
   、「... 後來我們出十萬元，但對方還是不賣，說等他退伍
   再說。」、「 (你使用的自小客車的零件與本案失竊車輛的
   零件可否拆接使用？)可以。」、「 (上下班是否需要打卡？
   )要，我有依公司規定於上下班打卡。」云云。核被告陳昭廷
   對於其是否曾打電話與被害人乙○○聯繫洽談購買上揭車輛
   事宜；其是否曾向陳昭廷表示要找人頭擔罪；其於96年6月30
   日上班之時間等節，所辯均先後反覆不一，已難輕信。
2、況被告甲○○與共同正犯陳昭廷於96年7月間對話時，遭陳昭
   廷私下錄音，其等對話內容略為後述，業據證人陳嘉慧及證
   人陳昭廷於本院審理中結證在卷 (見本院97年度易字第2179
   號刑事卷第40-42頁、第78頁正、背面)，並有錄音光碟一片
   及上揭譯文1份在卷可憑 (以下A為陳昭廷，B為被告甲○○，
   C為陳嘉慧)：
A：在做筆錄的時候，你的意思就是說：做筆錄的時候，不要說
   你住在哪裡，還是怎樣？
B：對，你就是說，你就打那個電話找..。
A：然後我就是說我找不到小豐這個人是不是？
B：對，就是我們還沒有找到人頭的時候你要這樣講，如果找到
   人頭..。
A：你現在是要我姐跟我這樣講？就對了..。
B：對，如果我們找到人頭的話，第一我們一定會要人頭，做人
   頭就是要拿身份證正本押著，這樣你瞭解嗎？身份證上面有
   登記住址，你就去找這個地方，你就帶警察說他住在這裡，
   這樣就好，警察會在這個地方打這個電話，就像那時候我朋
   友帶警察來咬我，我說我不在家.... 那個人頭一定不會不可
   能住在那裡，..。
A：嗯..。
B：然後就是我和小珍的事情，你就是說我跟小珍.. 你也不知道
   ，那天出去小珍的手機沒有電，然後你的手機可以打，然後
   說她的手機是預付卡，不能打，借你打。
A：問題就是現在說，你要看我姐到時候她去講的時候不要講到
   你那裡去，不然的話..。
B：你講到我這邊來..。
A：你上次不是跟阿偉承認，你現在又跟阿偉說，你要找一個人
   頭，你看阿偉他會同意嗎？
B：他會同意，因為不關他的事情。
A：因為.. 跟你講啦，問題就是說現在你跟他這樣講，然後你又
   跟他講一套，然後..。
B：沒有，沒有，我會跟他說，你知道，現在我就是要找人來擔
   這一條罪，他也不知道，因為我跟他講過...。
A：我知道，我知道你還有一條罪。
B：對，現在就是說，你會跟他講..。
A：我先問你，你媽在嗎？
B：沒有..。
A：我想說你媽在，你還講那麼大聲。
B：就是跟阿偉講說..。
A：對，你那時候不是跟他講跟我沒有關係。
B：我說..我自己跟他講..。
A：你自己講，你自己講的，你要跟他講。
B：對。
A：我不想..因為我跟他認識很久，你自己也知道。
B：對啊。
A：屁阿，你跟他認識很久，不是我跟你認識？
B：對阿。
A：不是差不多。
B：對阿。
A：阿偉跟你認識不久，懂嗎？
B：不熟。
A：對，不熟。
B：不熟，只有跟他出去2、3次。
A：他也沒有跟你講到話。
B：對。
A：我姐跟你也不熟。
B：現在就是阿偉那件事我自己跟他講，第一，我會跟他講全部
   都是我，對，可是我需要有人出來擔這條罪，到時候如果有
   需要你這樣子...。
A：你還是..。
B：到時候你再說那個人是小豐..。
A：OK，這樣就好。
B：我會跟他講說，這件事也不是沒有人擔，也不是沒有人要處
   理..。
A：嗯，要怎麼辦？
B：警察問說你們2個是怎樣去找到小豐這個人，然後你就說，到
   時候如果你不怕警察.。
A：我怕警察..。
B：怕就找你..然後..怕就找阿，就是找一個人頭出來..。
A：你要我姐怎麼做？
B：有2個方案，有2個方法啦，第一個方法就是，就是我們人
   找到了，全部都推給他，但是我們自己要先套好，就是這1、
   2天的事情，我們還找不到人，你先不要講出去.. 第二個方
   法就是，如果警察找到你，小豐這個人還沒有找到的時候，
   反正他問什麼，你就說不知道或怎樣，.. 然後就推乾淨，都
   推給小豐這個人，但是，我要跟你講，警察會玩，警察會跟
   你玩。
A：會怎樣玩？
B：警察會跟你姐講，小珍會說都是你。
A：小珍會說都是我？
B：警察會騙人..我上次就是因為這樣..。
A：因為警察...。
B：因為警察會說我都說都是他... 可是後來我拿判決書給他看
   的時候，他就不會。
A：你現在要我去的時候，就是要我跟警察講。
B：反正你們2個就是把全部都推給小豐這個人就沒有錯。
A：嗯。
B：因為..。
A：你的意思就是要我說小豐不是你就對了，就是你要找一個人
   來擔。
B：對，這樣你不會有事，小珍也不會有事。
（C：可是若他問說小豐這個人呢？）
A：如果他問說小豐在哪裡呢？
B：你不是有很多張易付卡....。
A：對阿，我是有很多張。
B：你有很多張，就一次扣一張，從今天開始你手機都不要用，
A：那是棋棋給我的。
B：要用你的名字。
A：用我的名字。
B：不然這樣又會拖到棋棋這邊，會傳棋棋出庭..。
A：喔。
衡情，被告甲○○既直承其與陳昭廷不熟，則如其未為上揭竊盜
犯行，何須介入如此之深，對陳昭廷表示：要陳昭廷說小豐不是
伊，且伊要找1個人頭出來擔罪之理。
3、被告甲○○於96年6月30日雖有至衛豐保全公司上班，惟其上
   班時間為該日上午10時至19時30分許，業據被告甲○○聲請
   傳訊之證人葉春華於97年9月11日審理中結證稱：甲○○於96
   年6月9日至96年7月13日在衛豐保全公司上班，上班要打卡，
   依據甲○○之打卡資料，96年6月30日甲○○上班時間為早上
   10 時許，下班時間為19時30分許，雖伊印象中甲○○離職前
   都是上晚班，但假日 (核96年6月30日為星期六例假日)有可
   能請甲○○支援，甲○○96年6月30日上班時間應以打卡單之
   紀錄為準等語在卷 (見本院同上刑事卷第65頁背面)。又被告
   甲○○96年6月30日之打卡紀錄，於下班欄內確有打印之「30
   19:33」字樣，亦有被告甲○○96年6月之打卡單正本1張在卷
   可考 (見本院上開刑事卷末證物袋內)，是被告甲○○辯稱案
   發時伊在保全公司上班云云，已難採信。
4、被告甲○○於98年3月3日審理中雖辯稱：「 (0000000000電
   話是否你使用？)不是，我也不知道是誰用的。」、「(00000
   00000號電話是否你使用？)我之前的電話，96年6月30日那天
   是我使用。」、「 (0000000000號電話是誰的？)不知道。」
   、「提示核退卷第14頁，96年6月30日晚上9點52分000000000
   0號電話有與0000000000號電話通聯，是誰打電話給你？太久
   了，沒有印象。」云云。惟查，證人陳昭廷於警詢中及檢察
   事務官訊問時均證稱：伊目前使用之電話為0000000000、000
   00 00000、0000000000號等電話，伊知道甲○○有「0000000
   000」、00 00000000、0000000000號等電話等語 (見核退卷
   第8-9頁、偵卷第10頁)。又被告甲○○於96年8月6日告知警
   察其使用之電話號碼為：(00)00000000、「0000000000」，
   有被告甲○○警詢筆錄1份在卷可考 (見警卷第2頁)；於97
   年1月15日告知檢察事務官其電話號碼為00000000、「000000
   0000」，有偵查筆錄1份在卷可按 (見偵卷第15頁)，被告甲
   ○○嗣竟辯稱：伊不知「0000000000」號電話是何人使用，
   也非伊使用云云，顯係臨訟卸責之詞，要難採信。
5、0000000000電話於96年6月30上午，最後一次通話時間為上午
   9時58分，通話對象為0000000000(即被告所稱前女友之電話)
   ，之後直至同日19時37分許，始又有通話情形，通話對象仍
   為0000000000，旋緊接著又於同日19時38分10秒許再與00000
   00000通電話，通話時間達218秒，緊接著即自同日19 時44分
   35秒、58秒、55分42秒、20時53分2秒，接續與陳昭廷所持用
   之0000000000電話通聯，通話秒數分別為4、123、65、7秒，
   此有通聯紀錄在卷可按 (見同上核退卷第14頁)。是核諸被告
   甲○○供承：伊上班時手機是關機，下班才有與陳昭廷聯絡
   等語 (見偵卷第16頁)，再佐以0000000000號電話於96年6 月
   30上午，最後一次通話時間為上午9時58分，通話對象為0000
   000000(即被告所稱前女友之電話)，之後直至同日19時37分
   許起，始又有上揭通話情形乙節觀之，益證證人葉春華所證
   被告甲○○於96年6月30日上班時間為上午10時至19時30分等
   語及被告甲○○打卡單上打印之下班時間為96年6月30日19時
   33分乙節確符事實。此外，再徵之000000000號電話於96年6
   月30日21時52分48秒、22時8分40秒、25分34秒均有與000000
   0000號電話通聯 (見同上核退卷第25-26頁)，而該等時間均
   為被告甲○○所辯伊上班時間，此節顯與被告甲○○於偵查
   中直承：伊上班時手機是關機等語情節不符，益證被告甲○
   ○辯稱：96年6月30日晚間7時以後伊在保全公司上班云云，
   顯係事後卸責之詞，不足採信。
6、從而，證人陳昭廷證稱被告甲○○如何以電話要求其至行竊
   現場接電，被告甲○○確有前揭行竊情節等語，應堪信為真
   實。
(二)至共同正犯陳昭廷雖矢口否認其有共同行竊之犯意聯絡云云
    。然查：
1、共同正犯陳昭廷於偵查中已直承：「.. 甲○○打開引擎室
   時有叫我拉著，我們是把車停併排，電是我接的，他上車發
   動引擎，我的車原本就發動著..。」等語在卷 (見偵查卷第
   10至11頁)，其嗣於審理中始翻異前詞，改辯稱：當時伊是將
   電線拿給甲○○，由甲○○自己接電云云，要係事後避重就
   輕之詞，尚難採信。
2、乙○○遭竊之自小客車經尋回後，該車副駕駛座的車門鎖及
   車內電門鎖均已遭破壞，後行李箱亦遭撬開，連鑰匙孔也不
   見了，乙○○真正之鑰匙已無法再插入錀匙孔，至駕駛座的
   車門則未遭破壞等節，業據證人乙○○於偵審中證述明確 (
   見偵卷第9頁、本院卷第51頁)，足證被告甲○○行竊時顯無
   適合之鑰匙可正常打開該車車門，而須以破壞上開自用小客
   車之副駕駛座玻璃及門鎖方式進入車內，否則被告甲○○儘
   可以鑰匙直接打開駕駛座車門進入車內行竊即可，端無為上
   開破壞自用小客車副駕駛座玻璃及門鎖之易惹人側目舉動必
   要，共同正犯陳昭廷空言辯稱：因為伊有看見甲○○持鑰匙
   開門，所以相信甲○○說詞云云，要係臨訟卸責之詞，不足
   採信。
3、
共同正犯陳昭廷於警詢中辯稱：甲○○至伊住處打電話叫伊下
  來，「當時甲○○說他要買1臺車，現在不能發動，需要伊的
  車幫忙接電」，伊與甲○○至現場幫忙接電，伊跟甲○○說伊
  沒有接電的線，伊回住處管理室借接電的線，再回到現場以電
  瓶跨接線云云 (見警卷第八頁)。
共同正犯陳昭廷於偵查中除辯稱：甲○○於96年6月28或29日
  以000 0000000號行動電話打電話予乙○○說要向乙○○買車
  ，當時伊與陳嘉慧均有在場，伊有聽見甲○○講電話的內容，
  甲○○說沒多久就掛掉電話並表示那個人是甲○○朋友，他的
  車子壞掉要向那個人買車，「但甲○○沒有說那個人是否要賣
  車」。6月30日晚上8點，「甲○○打電話予伊表示那個人要賣
  甲○○車，因為之前甲○○有說那是甲○○的朋友故伊相信甲
  ○○」，本來伊說不要，甲○○說要貼伊油錢，伊乃於當晚9
  點多從家中出門去臺中市○○街，該處距離伊家只有1、2分鐘
  距離，伊到伊住處大樓樓下，甲○○騎機車來，伊有看見甲○
  ○拿鑰匙，「伊乃開車載甲○○去中康街那邊，甲○○拿鑰匙
  開門，引擎發不動，故伊又回去找管理員借電線來發動」，「
  甲○○打開引擎室時有叫伊拉著」，「電是伊接的」，甲○○
  上車發動引擎云云外，並另辯稱：「 (你幫他接電時，有無問
  他有關這臺車的事？)打電話時他說是他朋友的車，車子壞了
  ，30日晚上他說那臺車發不動，要我幫他接電，因為我知道那
  臺車是他朋友的，我到現場有跟他確認，且看見他拿鑰匙打開
  ，『故未懷疑那麼多』。」 (見偵卷第10至11頁)。
共同正犯陳昭廷於97年6月13日本院行準備程序時辯稱：「 (
  甲○○請你接電時如何說？)甲○○說他朋友車壞掉，且要賣
  給他，那臺車與他同廠牌，一模一樣的車子，他朋友要賣這部
  車給他，但發不動，我請他不要每次車子沒電就叫我去幫他接
  電，甲○○就說要貼我2、3百元油錢，就這樣，這些是我與他
  電話中對談，講完電話後，我在我家樓下等他，那台車停的位
  置就在我家後面而已很近，甲○○到我家樓下與我會合之後，
  我開我的車載甲○○到贓車的地方，至於接電的工具是我向警
  衛室借的。『到了現場甲○○打開引擎蓋』，引擎蓋本來就壞
  掉，開開的，所以他徒手沒有用工具就把引擎蓋打開，我就拿
  電線給甲○○，他自己接電，他用鑰匙打開駕駛座車門，並發
  動引擎，但發不動，過了很久才發動，然後他就開走了，開到
  一半又熄火，我又幫他接電。」、「 (當天去接電時，那臺贓
  車的副駕駛座玻璃有無破掉？)我不知道，『當天我沒有下車
  』。」、「 (甲○○請你幫忙時，有無懷疑是贓車？)有，因
  為甲○○說要接電，我問他為何不是白天，甲○○說白天要上
  班。」、「 (你懷疑是贓車，有無問他？)我問他這台車是否
  偷的，不要害我，他說不會害到我。」云云。
共同正犯陳昭廷於97年10月9日審理中辯稱：「 (甲○○與被
  害人談要買車時你是否在場？)有在場，『但他們沒有談成』
  。」、「(既然沒有談成，甲○○為何叫你到現場去發動該車
  ？)之前甲○○就叫我去幫他接電，甲○○在談的的當天，當
  天晚上甲○○告訴我說對方叫他把車拿去修理，且甲○○有鑰
  匙。」、「(對方有無出現在現場？)沒有，我有覺得奇怪，我
  有問甲○○，但甲○○說人家叫他拿去修，我問他車是否偷的
  ，他說不是，...。」、「 (既然相信甲○○，為何還要問他
  是否贓車？) 因為我懷疑，『因為正常情形要有車主本人在場
  ，因為是別人的車子，我知道那不是甲○○的車子，我也知道
  那是乙○○的車子』，『我當時只知道乙○○是鄰居，但不知
  道其名字』，車子看起來爛爛的，輪胎破掉，後面也凹進去，
  需要維修的樣子，且甲○○有鑰匙。」、「 (本案車子既然與
  你無關，為何最後車子的零件在你的地方？)是甲○○自己拿
  來的，說要還給被害人，『不是我叫甲○○拿來的』。」、「
  (提示第五分局警卷第9頁，為何說「我知道他偷車後，電話通
  知他，叫他把東西還給被害人」？)因為人家說要找我麻煩，
  人家說是我偷的，我引電只是幫忙，『我是後來才知道那是鄰
  居的車』。」、「 (為何甲○○叫你引電你就去？)我不知道
  。」、「(那你認為甲○○請你引電開走別人的車是做什麼？)
  我去引電時確實知道那部車不是甲○○的，我當時認為陳家豐
  有鑰匙，所以只是幫忙接電。」云云。
4、細核共同正犯陳昭廷上開辯詞顯有下列先後不一，且有悖常
   情之處：97年6月30日當晚被告甲○○究係打電話予陳昭廷
   表示車主要賣車予甲○○，且因之前甲○○有說車主是甲○
   ○的朋友，陳昭廷才相信甲○○所言並於當晚9點多從家中出
   門與甲○○會合後，再開車載甲○○去行竊現場，旋因乙○
   ○之自用小客車無法發動，陳昭廷始又返回住處大樓管理室
   向管理員借電線回現場接電，抑或被告甲○○打電話予陳昭
   廷時即表明因為車主的車無法發動，請陳昭廷前往現場接電
   乙節，陳昭廷所辯顯然先後一。又被告甲○○如於電話中即
   表明請陳昭廷駕車前往現場接電，陳昭廷何以不借得電線後
   再前往現場，而要至現場後再返回依處樓下借電線，亦有悖
   常情。陳昭廷對於其幫被告甲○○接電時是否有懷疑甲○
   ○實係偷車乙節，先係於偵查中辯稱：伊沒有懷疑那麼多云
   云，嗣雖改辯稱伊有懷疑，但相信甲○○說詞云云，惟對其
   何以產生懷疑及何以釋疑而相信甲○○說詞乙節，先係辯稱
   ：因為甲○○說要接電，伊問為何不是白天，甲○○說白天
   要上班云云，嗣又改稱：因為伊知道該車不是甲○○的車，
   且車主沒有到現場，伊覺得奇怪並問甲○○，但甲○○說人
   家叫他拿去修云云。陳昭廷於偵查中已直承：「.. 甲○○
   打開引擎室時有叫我拉著，我們是把車停併排，電是我接的
   ，他上車發動引擎，我的車原本就發動著..。」等語，足見
   陳昭廷在現場確有下車，嗣於本院行準備程序時竟改辯稱：
   「 (當天去接電時，那臺贓車的副駕駛座玻璃有無破掉？)
   我不知道，『當天我沒有下車』。」云云。依陳昭廷於本
   院行準備程序時所辯：甲○○請伊接電時伊有懷疑是贓車，
   因為甲○○說要接電，伊問為何不是白天，甲○○說白天要
   上班云云，足見陳昭廷對於甲○○於晚間9時許請伊至現場接
   電目的是「為了送修別人的車」乙節顯與常情有悖知之甚明
   ，陳昭廷於審理中復供稱伊與甲○○只是普通朋友，則陳昭
   廷豈有輕易相信甲○○說詞之理。從而，陳昭廷主觀上對於
   甲○○實係在竊取他人所有之自用小客車顯然知之甚明，其
   明知此節，竟仍駕車至現場共同為上揭接電發動乙○○所有
   之自用小客車讓甲○○能將車駛離現場之竊盜購成要件行為
   ，自屬竊盜之共同正犯無疑。
(三)綜上所述，被告甲○○所辯要係事後卸責之詞，不足採信。
    本案事證明確，被告甲○○犯行堪以認定。
二、核被告甲○○所為，係犯刑法第320條第1項之竊盜罪及刑法
    第354條之毀損罪 (破壞上開自用小客車之副駕駛座車門門
    鎖及車窗玻璃部分)。被告甲○○係以1行為觸犯上開2罪名
    ，為想像競合犯，應依刑法第55條規定，從一重之刑法第
    320條第1項之竊盜罪論處。被告甲○○與同案被告陳昭廷2
    人間就上開竊盜犯行部分，均具有犯意聯絡及行為分擔，均
    為共同正犯。爰審酌被告甲○○於95年間因犯竊盜罪，甫經
    本院豐原簡易庭於96年4月24日以96年度豐簡字第220號判處
    拘役40日及有期徒刑2月 (嗣甲○○提起上訴後經本院於96
    年12月11日以96年度豐簡上字第483號，判處拘役40日減為
    拘役20日及有期徒刑2月減為1月，緩刑2年確定)，有臺灣高
    等法院被告前案紀錄表1份及該等刑事判決各1份在卷可稽，
    被告竟旋於96年6月30日即再為本案犯行，惡性非輕；被告
    犯罪之動機、目的、手段、所生危害、共同行竊所得財物價
    值、被告甲○○係本件竊盜首謀，其參與共同行竊之程度較
    同案被告陳昭廷為重，及被告犯罪後猶飾詞圖卸罪責，迄未
    賠償告訴人所受損害，難認其有何悔意，態度不佳等一切情
    狀，量處如主文所示之刑，並諭知易科罰金之折算標準。且
    查，本院斟酌被告甲○○於前案竊盜案件1審判決後，2審判
    決前期間，竟再為本案犯行，犯罪所生危害、所竊財物價值
    、其犯罪後態度不佳，迄未賠償告訴人所受損害以與告訴人
    達成和解等情狀，認本件如諭知以新臺幣1000元折算1日為
    易科罰金之標準，則被告甲○○僅須繳交約18萬元之罰金，
    實失之過輕，為對其造成警惕，以達預防其再犯之效果，爰
    諭知以新臺幣2000元折算1日為本件易科罰金之標準。再本
    院斟酌上述各情，認檢察官具體求處判決被告陳昭廷有期徒
    刑8月，稍嫌過重，附此敘明。
據上論斷，應依刑事訴訟法第299條第1項前段，刑法第28條、第
320條第1項、第354條、第55條、第41條第1項前段，刑法施行法
第1條之1第1項、第2項前段，判決如主文。
中    華    民    國    98    年    3     月    19    日
                  刑事第十四庭  法  官  江奇峰
上正本證明與原本無異。
如不服本判決，應於收受送達後10日內向本院提出上訴書狀（應
敘述具體理由並附繕本）。
上訴書狀如未敘述理由，應於上訴期間屆滿後20日內補提理由書
於本院。
                                書記官  江慧貞
中    華    民    國    98    年    3     月    19    日
附錄論罪科刑法條：
附錄本案論罪科刑法條全文
刑法第320條第1項：
意圖為自己或第三人不法之所有，而竊取他人之動產者，為竊盜
罪，處五年以下有期徒刑、拘役或五百元以下罰金。
刑法第354條：
毀棄、損壞前二條以外之他人之物或致令不堪用，足以生損害於
公眾或他人者，處二年以下有期徒刑、拘役或五百元以下罰金。


司法院資訊處製作；財團法人民間司法改革基金會備份。
